# 求助陈版关于设备租赁的问题

提问人：239739042 时间：2022-04-20 15:30:29
陈版：因供应商产能不足生产我司所需产品。我司购买生产设备置于供应商处，供应商可使用该设备进行生产，但需优先满足我司产品需求。我司并未向供应商收取租金，而是供应商在产品价格上给予折让。该行为是否构成租赁，该如何进行会计处理。是否需要将折让的价格确认为租赁的收入，并按未折让的价格作为原材料的入账金额。还是按折让后的价格以及资产的折旧摊销作为原材料的入账金额，不确认租赁收入？

回答人：chenyiwei
要考虑： 1 、这些生产设备是否为特制的，只能用于生产供应给本公司的产品？ 2 、供应商能否自主决定如何使用这些设备，只要其能够保证优先满足本企业订单即可？
如果设备并非只能用于生产供应给本企业的产品，供应商可以自主决定如何使用这些设备，只要其能够保证优先满足本企业订单即可；并且从实际情况来看，供应商将其使用这些设备生产的产品自主销售给外部客户的数量占比是重大的（例如大于5%），则认为属于租赁。供应商提供给本企业的价格折扣相当于本企业收取的租金。相应地，从该供应商采购产品的成本按正常市场价格计算。